臺灣高雄地方法院民事裁定
111年度訴字第381號
原      告  吳玉緣
被      告  洪文欽
上列當事人間請求修繕漏水等事件，本院裁定如下：
　　主  文
原告之訴及假執行之聲請均駁回。
訴訟費用由原告負擔。
　　理  由
一、按原告之訴其訴訟標的為確定判決效力所及，法院應以裁定
    駁回之，民事訴訟法第249條第1項第7款定有明文。
二、原告主張：原告為坐落門牌號碼高雄市○○區○○街00號0樓房
    屋（下稱原告房屋）之所有權人，位在原告房屋上方坐落門
    牌號碼同號4樓房屋為被告所有（下稱被告房屋）。被告房
    屋前因維護不當致原告房屋之浴室兩旁房間天花板及牆壁滲
    水受損，原告遂訴請被告應容忍原告僱工進入被告房屋進行
    原告房屋修繕至無漏水狀態，並應給付所需修繕費用，經判
    決命被告應給付修繕費用新臺幣（下同）68,981元外，另被
    告應容忍原告僱工進入被告房屋進行原告房屋修繕至無漏水
    狀態而告確定。嗣經原告聲請強制執行（本院105年度司執
    字第169242號強制執行事件，下稱系爭執行事件），惟於民
    國106年3、4月間技師到場執行修復時，被告竟拒絕依上開
    確定判決理由所述以打鑿方式尋找漏水源頭並作防水處理等
    方式，而稱其已將浴室熱水管改為明管，且修復漏水完畢云
    云，僅同意技師以矽利康填補漏水水龍頭牆壁洞口，但此方
    式僅能暫時止漏，顯非合理修繕方式。故原告房屋客房天花
    板果於109年1月16日又開始出現滴水並造成壁癌，原告房屋
    之主臥室亦於110年8月7日起出現漏水而損及床頭櫃、牆壁
    、天花板。被告未依上開確定判決以合理方式修復原告房屋
    客房漏水，且因被告房屋新漏水源頭致原告房屋主臥室亦出
    現漏水。屢經聲請調解，被告卻拒絕出面處理。爰依民法第
    767條中段、第196條、第184條第1項前段、第213條第1、3
    項規定，提起本件訴訟等情。並聲明求為命被告應依本院囑
    託鑑定結論之修繕工法及工項，修繕被告房屋之水管至不再
    漏水滲入原告房屋主臥室與客房，並應負擔水管修繕費用，
    及應負擔原告房屋主臥室與客房因漏水造成損壞之修復費用
    。
三、經查：
　㈠原告前於103年間，曾以被告房屋維護不當，致原告房屋之客
    廳、浴室及浴室兩旁主臥室、客房之天花板及牆壁滲水受損
    ，需花費修復為由提訴，請求被告應容忍原告僱工進入被告
    房屋內進行修繕，至原告房屋無漏水狀態，修繕費用由被告
    負擔云云，經本院高雄簡易庭於104年4月21日以103年度雄
    簡字第130號民事判決，命被告應容忍原告僱工進入被告房
    屋內進行原告房屋漏水修繕至無漏水狀態，修繕費用由被告
    負擔，暨被告應賠付原告房屋修繕費用損害68,681元。被告
    不服，提起上訴，由本院於105年6月23日以104年度簡上字
    第164號民事判決駁回被告之上訴確定等各情，有原告提出
    被告不爭執之各該民事判決為證（雄簡調卷頁19至34），
　　是本件原告主張：被告未依確定判決方式修復漏水，致原告
    房屋主臥室、客房又出現漏水云云，足徵本件之訴訟標的應
    同於前開確定判決之訴訟標的甚明。
　㈡上開確定判決，據原告於105年12月間執以向執行法院聲請強
    制執行（即本院105年度司執字第169242號），經本院司法
    事務官執行完畢等情，業經本院調取執行卷證資料核閱無訛
    ，經提示並告以要旨，兩造亦無意見（111年6月28日言詞辯
    論筆錄第6頁，訴卷頁38）。
　㈢依司法事務官會同兩造及原告召請之水電師傅於106年3月20
    日至被告房屋內進行修繕，原告表明：如被告同意，其同意
    修復方式改為淋浴龍頭之接頭部分用矽利康修復，其於水管
    線修復方式，同意以封閉淋浴間之排水管之方式代替等語，
    遂由該水電師傅進行施作；該水電師傅陳稱：馬桶下方給水
    軟管、排污管等馬桶周圍管線並無問題，不用修繕。淋浴間
    給水管因已改成明管，亦無問題，無須修復等語，有是日執
    行筆錄及執行照片可證。益徵縱認原告房屋嗣後復發生主臥
    室、客房漏水情事，核屬應受前開確定判決訴訟標的之範圍
    所及。
四、綜上所述，本件原告之訴其訴訟標的為前開確定判決效力所
    及，殊無可以補正之情形。爰依民事訴訟法第249條第1項第
    7款規定，以裁定駁回。
據上論結，本件原告之訴為不合法，依民事訴訟法第249條第1項
第7款、第95條、第78條，裁定如主文。
中　　華　　民　　國　　111 　年　　6 　　月　　30　　日
                民事第一庭  法　官　劉定安
以上正本係照原本作成。
如對本裁定抗告須於裁定送達後10日內向本院提出抗告狀，並繳
納裁判費新臺幣1,000 元。
中　　華　　民　　國　　111 　年　　6 　　月　　30　　日
                            書記官  陳鈺甯